臺灣臺北地方法院刑事判決　　　　　　　 96年度易字第818號
公　訴　人　臺灣臺北地方法院檢察署檢察官
被　　　告　甲○○
上列被告因詐欺案件，經檢察官提起公訴（95年度偵字第9970號
），被告於本院準備程序就被訴事實為有罪之陳述，經本院告知
簡式審判程序意旨，並聽取公訴人及被告之意見後，本院改依簡
式審判程序審理，判決如下：
    主    文
甲○○意圖為自己不法之所有，以詐術使人將本人之物交付，處
有期徒刑壹年。
    事    實
一、甲○○係時尚七十六街有限公司（址設臺北縣林口鄉○○路
    248號地下1樓之1、2、3號，下稱時尚公司）之實際負責人
    ，明知時尚公司於民國93年8月間已無資力，竟意圖為自己
    不法之所有，於93年8月16日，在桃園縣桃園市○○路○段
    184號1樓東光事業股份有限公司（下稱東光公司），佯以時
    尚公司經營縣聯社之賣場需大量進貨為由，向亞翔科技股份
    有限公司（下稱亞翔公司）購買型號為HVO-200B、品名為
    Heaven Star之20吋液晶電視370臺，總價款新臺幣（下同）
    815萬8,500元，並邀與時尚公司有業務往來，票信較佳，不
    知情之赫德資訊有限公司（設臺北市松山區○○○路○段59
    巷28弄12號1樓，下稱赫德公司）負責人林弘益（另經臺灣
    臺北地方法院檢察署檢察官不起訴處分確定）擔任該筆交易
    之連帶保證人，且以赫德公司名義簽發金額分別為262萬
    5,000元、134萬4,000元、104萬7,000元之支票3紙，時尚公
    司名義簽發金額157萬5,570元之支票1紙，及不知情之時尚
    公司登記負責人洪湘晴（另經臺灣臺北地方法院檢察署檢察
    官不起訴處分確定）之名義簽發157萬5,000元之支票1紙，
    支付上開貨款，致亞翔公司陷於錯誤，於簽約當日即交付上
    開貨物予甲○○，詎甲○○於取得上開貨物後，旋即持向位
    於臺北縣土城市○○路○段13號1樓之開發融資公司典當變現
    ，而其前所持以支付貨款之票據均未獲兌現。嗣亞翔公司輾
    轉經同業告知上情，始知受騙。
二、案經亞翔公司訴由臺北縣政府警察局新莊分局報請臺灣板橋
    地方法院檢察署呈請臺灣高等法院檢察署檢察長令轉臺灣臺
    北地方法院檢察署檢察官偵查起訴。
    理    由
一、上開事實，業據被告甲○○坦承不諱，核與告訴人亞翔公司
    之指述、同案被告王林貴、林弘毅之供述、證人謝介嵐於偵
    訊時之證述相符，復有買賣契約書、附有開發融資公司名片
    之字條（見臺灣板橋地方法院94年度他字第4469號卷第5頁
    及其背面）、支票5張（見臺灣板橋地方法院94年度他字第
    4469號卷第6頁背面至第7頁背面）等影本各乙份在卷可稽，
    足認被告任意性自白與事實相符，本件事證明確，被告犯行
    堪以認定，應予依法論科。
二、本件被告行為後，刑法部分條文於94年2月2日經總統公布修
    正，並自95年7月1日起施行；又刑法施行法增訂第1條之1亦
    於同年6月14日經總統公布，並自同年7月1日起施行。按行
    為後法律有變更者，適用行為時之法律，但行為後之法律有
    利於行為人者，適用最有利於行為人之法律，現行刑法第2
    條第1項定有明文。此條規定係規範行為後法律變更所生新
    舊法律比較適用之準據法，是刑法第2條本身雖經修正，但
    刑法第2條既屬適用法律之準據法，本身尚無比較新舊法之
    問題，於新法施行後，應一律適用裁判時之現行刑法第二條
    之規定，為「從舊從輕」之比較，合先敘明。次按本次刑法
    修正之比較新舊法，應就罪刑有關之共犯、未遂犯、想像競
    合犯、牽連犯、連續犯、結合犯，以及累犯加重、自首減輕
    暨其他法定加減原因（如身分加減）與加減例等一切情形，
    綜其全部罪刑之結果而為比較，最高法院95年5月23日95年
    度第8次刑庭會議著有決議可資參照。經查，刑法第339條第
    1項之詐欺取財罪之法定刑為5年以下有期徒刑、拘役或科或
    併科銀元1000元以下罰金，而依增訂之刑法施行法第1條之
    1規定：「中華民國九十四年一月七日刑法修正施行後，刑
    法分則編所定罰金之貨幣單位為新臺幣。九十四年一月七日
    刑法修正時，刑法分則編未修正之條文定有罰金者，自九十
    四年一月七日刑法修正施行後，就其所定數額提高為三十倍
    。但七十二年六月二十六日至九十四年一月七日新增或修正
    之條文，就其所定數額提高為三倍。」，比較修正之刑法施
    行法第1條之1第2項，與罰金罰鍰提高標準條例第1條、現行
    法規所定貨幣單位折算新臺幣條例第2條，因罰金最高額度
    相同，並無輕重之分，故非刑罰法令之變更，無刑法第2條
    第1項比較新舊法之適用，應逕適用裁判時之刑法施行法第1
    條之1（最高法院95年度第21次刑事庭會議決議參照）。另
    刑法第33條第5款修正為：「新臺幣一千元以上，以百元計
    算之」；與被告行為時之刑罰法律，即罰金罰鍰提高標準條
    例第1條前段規定之提高倍數10倍及修正前刑法第33條第5款
    規定之罰金最低額銀元1元相比較，新舊法關於上開詐欺取
    財罪所得併科罰金之最高額並無不同規定，然新法將上開詐
    欺取財罪所得科處之罰金最低額提高為新臺幣1000元，因此
    ，比較上述修正前、後之刑罰法律，本案自應適用被告行為
    時之刑法第33 條第5款規定論處被告罪責，對被告較為有利
    。
四、核被告甲○○所為，係犯刑法第339條第1項之詐欺取財罪。
    爰審酌被告身為公司實際負責人，本應誠信交易，因公司一
    時營業困境、週轉資金不足，竟短於思慮，詐得價值達800
    餘萬元之貨物旋即出典變現，使被害人受有高額損失，惟其
    犯後尚能坦承犯行，深表悔意，並致力與告訴人亞翔公司協
    調和解事宜等一切情狀，量處如主文所示之刑，以示懲儆。
據上論斷，應依刑事訴訟法第273條之1第1項、第299條第1項前
段，刑法第2條第1項、第339條第1項，刑法施行法第1條之1，判
決如主文。
本案經檢察官乙○○到庭執行職務。
中　　華　　民　　國　　96　　年　　5 　　月　　31　　日
　　　　　　　　刑事第十一庭  法　官　沈君玲
以上正本證明與原本無異。
如不服本判決，應於判決送達後10日內向本院提出上訴狀（應抄
附繕本）。告訴人或被害人如對於本判決不服者，應具備理由請
求檢察官上訴，其上訴期間之計算係以檢察官收受判決正本之日
期為準。
　　　　　　　　　　　　　　　書記官　袁以明
中　　華　　民　　國　　96　　年　　5 　　月　　31　　日
附錄本案論罪科刑法條全文
刑法第339條第1項
（普通詐欺罪）
意圖為自己或第三人不法之所有，以詐術使人將本人或第三人之
物交付者，處5年以下有期徒刑、拘役或科或併科1千元以下罰金
。
